【裁判字號】    92,訴,1209
【裁判日期】    920829
【裁判案由】    毒品危害防制條例
【裁判全文】
臺灣板橋地方法院刑事判決                        九十二年度訴字第一二０九號
    公  訴  人  臺灣板橋地方法院檢察署檢察官
    被      告  甲○○
右列被告因違反毒品危害防制條例案件，經檢察官提起公訴（九十二年度毒偵緝字第
四六、四七號），本院判決如左：
    主  文
甲○○施用第一級毒品，處有期徒刑柒月；又連續施用第二級毒品，處有期徒刑伍月
，扣案之毒品安非他命共肆包（計毛重參點參公克），均沒收銷燬之，扣案之吸食器
計貳個、酒精燈壹個及吸管提撥器參支，均沒收之；應執行有期徒刑拾月，扣案之毒
品安非他命共肆包（計毛重參點參公克），均沒收銷燬之，扣案之吸食器計貳個、酒
精燈壹個及吸管提撥器參支，均沒收之。
    事  實
一、甲○○前曾分別因施用毒品案件，先後經本院以八十七年度毒聲字第八三號及八
    十八年度毒聲字第四九三三號裁定送觀察、勒戒後，均認無繼續施用毒品之傾向
    ，再經台灣板橋地方法院檢察署檢察官分別於民國（下同）八十七年十月六日以
    八十七年度偵字第一二五六一號及於八十八年九月十六日以八十八年度毒偵緝字
    第七一號不起訴處分確定在案。復因施用毒品案件，經本院於九十二年一月十八
    日以九十二年度毒聲字第二一０號裁定令入戒治處所施以強制戒治，嗣經本院於
    九十二年六月二十四日以九十二年度毒聲字第一九六五號裁定停止戒治，所餘戒
    治期間交付保護管束。詎其仍未能戒除惡習，於保護管束期間，明知海洛因及安
    非他命分別係毒品危害防制條例第二條第二項第一款、第二款所定之第一級毒品
    與第二級毒品，不得施用、持有，竟仍於上開不起訴處分後五年內，分別基於施
    用第一級毒品海洛因之犯意及第二級毒品安非他命之概括犯意，於九十一年二月
    四日為警方採尿前回溯九十六小時內某時起至同年月八日為警方採尿前回溯九十
    六小時內某時止，連續在台北縣三重市○○街二一九號二樓Β室租屋處，將毒品
    安非他命置於玻璃球內用火燒烤成煙，以吸食氣體之方式，施用安非他命多次，
    又於九十一年二月六日，在同上址，施用第一級毒品海洛因一次。嗣先後於九十
    一年二月四日凌晨三時許，在上址為警查獲，並扣得毒品安非他命乙包（毛重０
    點六公克）及其所有供施用毒品安非他命所用之吸食器一個。之後，又於九十一
    年二月八日下午六時十分許，在台北縣三重市○○街二一九號前，為警查獲，並
    扣得毒品安非他命三包（毛重二點七公克）及其所有供施用毒品安非他命所用之
    吸食器一個、酒精燈一個、吸管提撥器三支。
二、案經台北縣政府警察局及三重分局報請台灣板橋地方法院檢察署檢察官偵查起訴
    。
    理  由
一、訊據被告甲○○於本院審理時坦承施用安非他命多次及施用海洛因一次之事實，
    而被告於九十一年二月四日為警查獲時所採集之尿液檢體經送驗結果，確呈安非
    他命類陽性反應，有台灣檢驗科技股份有限公司九十一年二月二十一日CＺ000000
    00000號濫用藥物尿液檢驗報告一份附卷（見台灣板橋地方法院檢察署九十一年
    毒偵字第七一四號偵查卷宗第三十頁）可參，並有毒品安非他命乙包（毛重０點
    六公克）及吸食器一個扣案可佐，又被告於九十一年二月八日為警查獲時所採集
    之尿液檢體經送驗結果，確呈安非他命類及嗎啡陽性反應，亦有台灣檢驗科技股
    份有限公司九十一年三月一日CＺ00000000 000號濫用藥物尿液檢驗報告一份存卷
    （見同上地檢署九十一年毒偵字第八八三號偵查卷宗第四十六頁）可憑，復有毒
    品安非他命三包（毛重二點七公克）、吸食器一個、酒精燈一個及吸管提撥器三
    支扣案可稽，是被告前開不利於己之自白核與事實相符，堪以認定。次查，被告
    前曾分別因施用毒品案件，先後經本院以八十七年度毒聲字第八三號及八十八年
    度毒聲字第四九三三號裁定送觀察、勒戒後，均認無繼續施用毒品之傾向，再經
    台灣板橋地方法院檢察署檢察官分別於八十七年十月六日以八十七年度偵字第一
    二五六一號及於八十八年九月十六日以八十八年度毒偵緝字第七一號不起訴處分
    確定在案，復因施用毒品案件，經本院於九十二年一月十八日以九十二年度毒聲
    字第二一０號裁定令入戒治處所施以強制戒治，嗣經本院於九十二年六月二十四
    日以九十二年度毒聲字第一九六五號裁定停止戒治，所餘戒治期間交付保護管束
    ，詎其仍未能戒除惡習，於保護管束期間，再犯本件施用第一、二級毒品罪等情
    ，有上開不起訴處分書二份、裁定書一紙及台灣高等法院被告全國前案紀錄表一
    份在卷可按。綜上，本件事證明確，被告犯行洵堪認定，應各予依法論科。
二、查海洛因與安非他命依其成癮性、濫用性及對社會危害性之程度，已分別為毒品
    危害防制條例第二條第二項第一款、第二款列為第一級毒品與第二級毒品。核被
    告甲○○施用第一級與第二級毒品之犯行，所為核係犯毒品危害防制條例第十條
    第一項施用第一級毒品罪與第二級毒品罪。其非法持有第一級毒品與第二級毒品
    之低度行為，已分別為其施用第一級毒品與第二級毒品之高度行為所吸收，皆不
    另論罪。又其先後多次施用第二級毒品安非他命之犯行，時間緊接，所犯為構成
    要件相同之罪名，顯係基於概括犯意反覆為之，應依刑法第五十六條之規定，論
    以一罪，並加重其刑；其所犯上開二罪，犯意各別，行為互殊，應分論併罰。爰
    審酌被告前曾因施用毒品案件，經二次送觀察、勒戒及一次強制戒治後，仍未能
    戒斷其施用毒品之惡習，再犯本件犯行，惟因施用毒品均僅係戕害其自己身心並
    無加害他人，再衡量其於本院審理時業已坦認犯行等一切情狀，分別量處如主文
    所示之刑，並定其應執行刑，以資懲儆。
三、扣案之第二級毒品安非他命共四包（各為毛重０點六公克及二點七公克，共計毛
    重三點三公克，起訴書誤載為毛重三點五公克），均係被告持有之毒品，為違禁
    物，應依毒品危害防制條例第十八條第一項前段規定宣告沒收銷燬之；另扣案之
    吸食器計二個、酒精燈一個及吸管提撥器三支，則係被告所有犯上開施用第二級
    毒品安非他命罪所用之物，亦據其供明在卷，爰依刑法第三十八條第一項第二款
    規定宣告沒收。
據上論斷，應依刑事訴訟法第二百九十九條第一項前段，毒品危害防制條例第十條第
第一項、第二項、第十八條第一項前段，刑法第十一條前段、第五十六條、第三十八
條第一項第二款、第五十一條第五款，判決如主文。
本案經檢察官林俊峰到庭執行職務
中      華      民      國     九十二    年     八     月    二十九     日
                                  臺灣板橋地方法院刑事第二庭
                                      法  官  陳  靜  茹
右正本證明與原本無異。
如不服本判決，應於判決送達後十日內，向本院提出上訴狀。
                                      書記官  廖  美  紅
中      華      民      國     九十二    年     九     月      二       日
附錄本案論罪科刑法條全文
毒品危害防制條例第十條
施用第一級毒品者，處六月以上五年以下有期徒刑。
施用第二級毒品者，處三年以下有期徒刑。


司法院資訊處製作；財團法人民間司法改革基金會備份。
